【裁判字號】    89,易,233
【裁判日期】    890531
【裁判案由】    傷害
【裁判全文】
臺灣基隆地方法院刑事判決                          八十九年度易字第二三三號
    公  訴  人  臺灣基隆地方法院檢察署檢察官
    被      告  乙○○
右列被告因傷害案件，經檢察官提起公訴 (八十九年度偵字第一二九六號)，本院判
決如左：
    主  文
乙○○共同傷害人之身體，處有期徒刑陸月，如易科罰金以參佰元折算壹日。
    事  實
一、乙○○因懷疑甲○○與其妻丙○○有不正常之男女關係，於民國八十九年二月十
    四日晚間八時十分許，乙○○得知甲○○與丙○○相約在基隆市○○路與和平街
    口見面，遂邀同綽號「阿文」及另二名姓名年籍均不詳之成年男子在該處等候，
    嗣於甲○○騎乘機車到達後，乙○○與「阿文」及該二名男子，共同基於普通傷
    害之犯意聯絡，由乙○○持其所有之番刀一把，「阿文」持乙○○所有之塑膠棒
    ，另二名男子則以徒手方式，共同毆打及砍傷甲○○，致使甲○○受有右大腿撕
    裂傷併肌肉斷裂，傷口長約二十三公分，寬約九公分，深約八公分，右臂深撕裂
    傷及肱三頭肌斷裂、撓神經斷裂，傷口長約十六公分，寬約八公分，深約五‧五
    公分，右肩深撕裂傷及肩峰骨斷裂，三角肌部份斷裂，傷口長約十公分，寬約三
    公分，深約三公分，右上背傷口長約十二公分，寬約五公分，深約四公分，左上
    背傷口長約八公分，寬約二公分，深約一公分等傷害。
二、案經被害人甲○○訴由基隆市警察局第二分局移送臺灣基隆地方法院檢察署檢察
    官偵查起訴。
    理  由
一、訊據被告乙○○固坦承確有夥同「阿文」及另二名成年男子傷害甲○○之犯行，
    惟辯稱係因甲○○勾引其妻丙○○發生不正常之男女關係，經其發現後，導致家
    庭破裂，渠不甘隱忍，所以才會傷害甲○○作為報復等語。經查：被告對於夥同
    「阿文」及另二名男子共同傷害被害人之犯行，業於警訊及本院審理時坦承不諱
    ，核與被害人甲○○指訴之詞大致符合，而被害人因被告等人共同毆打、砍傷，
    致受有如事實欄第一項所述之傷害，亦有台灣礦工醫院出具之診斷證明書一紙及
    照片二張在卷足憑，事證明確，被告犯行堪以認定。
二、次查，甲○○與丙○○曾發生性關係二次，事發當天甲○○以電話邀約丙○○，
    在上開和一路與和平街口見面，欲還欠丙○○之借款，而被乙○○得知等情，業
    據證人丙○○於本院審理時證述明確（見本院八十九年五月十九日訊問筆錄）。
    雖告訴人甲○○否認有與丙○○發生性關係，表示與丙○○僅止於摟摟抱抱而已
    ，然丙○○身為他人之妻，應無可能自毀名節及受丈夫誤會，導致家庭破裂之危
    險，而誣指與甲○○有不正常之男女關係，是丙○○之證詞，應堪信為真實。足
    證被告係因得知告訴人與其妻曾發生性關係後，不甘隱忍，乃夥同「阿文」等人
    ，共同傷害告訴人，以為教訓。
三、核被告所為，係犯刑法第二百七十七條第一項之傷害罪。被告與「阿文」及另二
    名成年男子間就前開傷害犯行，有犯意之聯絡及行為之分擔，均為共同正犯。爰
    審酌被告之品行、犯罪之動機係起因於被害人與其妻發生不正常之男女關係在先
    ，被告不能忍受被害人導致其家庭有破裂危險及其犯罪之目的、手段、犯罪時所
    受之刺激、被害人所受傷害程度及被告犯罪後迄未與被害人達成和解等一切情狀
    ，量處如主文所示之刑，並諭知易科罰金之折算標準，以示懲儆。末查，被告等
    人傷害被害人之番刀、塑膠棒，均於事後丟棄於和平橋下海中滅失，此經被告於
    本院審理時陳述無訛，爰不為沒收之諭知，附此敘明。
據上論斷，應依刑事訴訟法第二百九十九條第一項前段，刑法第二十八條、第二百七
十七條第一項、第四十一條、罰金罰鍰提高標準條例第一條前段、第二條，判決如主
文。
本案經檢察官蔡和憲到庭執行職務。
中    華    民    國      八十九    年      五      月      三十一      日
                                      臺灣基隆地方法院刑事第二庭
                                              法  官  陳  培  仁
右正本證明與原本無異。
對於本件判決如有不服，應於收受送達後十日內，向本院提出上訴書狀，上訴於臺灣
高等法院，並按他造當事人之人數附具繕本。
                                              書記官  張  堅  國
中    華    民    國      八十九      年      五       月     二十      日
附錄本案論罪科刑法條全文
刑法第二百七十七條第一項：傷害人之身體或健康者，處三年以下有期徒刑、拘役或
                          一仟元以下罰金。


司法院資訊處製作；財團法人民間司法改革基金會備份。
